臺灣臺北地方法院刑事判決　　　　　　　　　　　　八十九年度交簡上字第八二號
　　上　訴　人　臺灣臺北地方法院檢察署檢察官
　　被　　　告　乙○○
右上訴人因被告過失傷害案件，不服本院八十九年度店交簡字第二四八號中華民國八
十九年六月二日第一審簡易判決（聲請簡易判決處刑案號：台灣台北地方法院檢察署
八十九年度偵字第九○九八號）提起上訴，本院管轄之第二審合議庭判決如左：
    主      文
原判決撤銷。
乙○○因過失傷害人，處拘役貳拾日，如易科罰金，以參佰元折算壹日。緩刑參年。
    事      實
一、乙○○於民國八十八年十一月二十四日下午一時十五分許，駕駛車號Ｐ八－三八
    七三號自用小客貨車，沿台北縣新店市○○路往安成街方向行駛，途經柴埕路、
    五重溪道之交岔路口時，本應注意往來人車，並隨時採取必要之安全措施，以防
    發生危險，且依當時情形，並無不能注意情事，竟疏於注意猶貿然通行，不慎撞
    及行經該地由甲○○所騎乘車號ＦＺＩ－三七三號重機車，致甲○○受有右側脛
    骨、腓骨粉碎性骨折等傷害。乙○○於肇事後即託甲○○以行動電話報警處理，
    並於警員前往處理時在場承認為肇事人。
二、案經甲○○訴由台北縣警察局新店分局報請台灣台北地方法院檢察署檢察官聲請
    簡易判決處刑。
    理     由
一、右開事實業據被告乙○○坦承不諱，核與告訴人甲○○於警訊及偵查中所為指證
    相符，並有道路交通事故調查報告表、現場照片在卷為憑，被害人甲○○因本件
    車禍受有如事實欄所載之傷，亦有天主教耕莘醫院出具之診斷證明書影本附卷可
    考。按汽車行駛時，駕駛人應注意車前狀況，並隨時採取必要之安全措施，道路
    交通安全規則第九十四條第三項定有明文，被告駕車行經肇事交岔路口，疏未注
    意前方路口狀況逕自前行終至肇事，伊對本件事故之發生為有過失，應屬無疑。
    再告訴人因本件車禍所受傷害，與被告之過失行為間有相當因果關係。本件事證
    明確，被告過失犯行堪以認定。
二、核被告所為，係犯刑法第二百八十四條第一項前段過失傷害罪。被告於肇事後即
    託人報警，並於警員到場處理時在場坦承肇事，有台北縣警察局新店分局九十年
    十二月五日（九○）北警店刑字第三五九八一號覆函及現場照片可稽，為對於未
    發覺之罪自首而接受裁判，應依刑法第六十二條前段規定減輕其刑。原審認被告
    被訴之犯罪行為事證明確，予以論科，固非無見，拘役三十日之量刑，亦尚稱允
    當，惟查：被告業於檢警機關未發覺伊犯罪前自首而接受裁判，依法應減輕其刑
    ，原審漏未減輕。檢察官上訴意旨雖以：被告犯罪後態度不佳，且未與被害人甲
    ○○達成和解，原審量刑過輕等語為由，固無理由，惟原判決既有上開可議之處
    ，自應由本院將原判決撤銷改判。爰審酌被告之素行、所生危害、犯後態度及業
    於九十年十一月二十二日與告訴人達成和解等情狀，量處如主文所示之刑。被告
    行為後，刑法第四十一條已於九十年一月四日修正，嗣經總統於九十年一月十日
    公布，並自同年一月十二日起生效，依現行刑法第四十一條第一項前段：「犯最
    重本刑為五年以下有期徒刑以下之罪，而受六個月以下有期徒刑或拘役之宣告，
    因身體、教育、職業、家庭之關係或其他正當事由，執行顯有困難者，得以一元
    以上三元以下折算一日，易科罰金」之規定，較諸修正前之刑法第四十一條以「
    犯最重本刑為三年以下有期徒刑以下之刑之罪，而受六月以下有期徒刑或拘役之
    宣告」，始得易科罰金之規定，以修正後現行刑法第四十一條第一項前段之規定
    有利於被告，被告行為時雖在刑法第四十一條修正生效前，惟依刑法第二條第一
    項前段規定，仍應適用裁判時即修正後之刑法第四十一條第一項前段規定，諭知
    易科罰金之折算標準。末查，被告前未曾受有期徒刑以上刑之宣告，此有台灣高
    等法院檢察署刑案紀錄簡覆表附卷可按，念其素行尚佳，因一時疏忽而罹刑章，
    且犯後與被害人達成和解，未及於第一審辯論終結前撤回告訴，經此教訓後，應
    已知警惕，而無再犯之虞，本院因認對被告所宣告之刑，以暫不執行為適當，乃
    併予宣告緩刑三年，以啟自新。
據上論斷，依刑事訴訟法第四百五十五條之一第三項、第三百六十九條第一項前段、
第三百六十四條、第二百九十九條第一項前段，刑法第二條第一項前段、第二百八十
四條第一項前段、第四十一條第一項前段、第六十二條前段、第七十四條第一款，罰
金罰鍰提高標準條例第一條前段、第二條，判決如主文。
本案經檢察官黃東焄到庭執行職務。
中        華        民        國     九十一     年    十    月    九    日
                                台灣台北地方法院交通法庭
                                      審判長  法  官  劉壽嵩
                                              法  官  鄧德倩
                                              法  官  陳婷玉
右正本證明與原本無異。
不得上訴
                                              書記官  陳弘文
中        華        民        國     九十一     年    十    月    十四  日
